最  高  行  政  法  院  裁  定
                                     100年度裁字第2926號
上  訴  人  証崑營造有限公司
代  表  人  吳惠真（上訴狀誤載為吳惠貞）
被  上訴人  雲林縣麥寮鄉公所
代  表  人  林松利
上列當事人間政府採購法事件，上訴人對於中華民國100年8月30
日高雄高等行政法院100年度訴字第245號判決，提起上訴，本院
裁定如下：
    主  文
上訴駁回。
上訴審訴訟費用由上訴人負擔。
    理  由
一、按對於高等行政法院判決之上訴，非以其違背法令為理由，
    不得為之，行政訴訟法第242條定有明文。依同法第243條第
    1項規定，判決不適用法規或適用不當者，為違背法令；而
    判決有同條第2項所列各款情形之一者，為當然違背法令。
    是當事人對於高等行政法院判決上訴，如依行政訴訟法第24
    3條第1項規定，以高等行政法院判決有不適用法規或適用不
    當為理由時，其上訴狀或理由書應有具體之指摘，並揭示該
    法規之條項或其內容；若係成文法以外之法則，應揭示該法
    則之旨趣，倘為司法院解釋或本院之判例，則應揭示該判解
    之字號或其內容。如以行政訴訟法第243條第2項所列各款情
    形為理由時，其上訴狀或理由書，應揭示合於該條項各款之
    事實。上訴狀或理由書如未依此項方法表明者，即難認為已
    對高等行政法院判決之如何違背法令有具體之指摘，其上訴
    自難認為合法。
二、緣上訴人於民國93年11月12日參與被上訴人辦理之「93年麥
    寮鄉道路排水改善工程」採購案（下稱系爭採購案），因涉
    嫌向訴外人宇順營造有限公司（下稱宇順公司）借牌投標，
    經行政院公共工程委員會以99年9月13日工程企字第0990036
    3670號函檢附臺灣雲林地方法院檢察署（下稱雲林地檢署）
    99年9月1日雲檢文金97緩549字第25298號函暨所附96年度偵
    字第3656號、97年度偵字第2209號緩起訴處分書轉請被上訴
    人處理，被上訴人認定上訴人之負責人吳惠真與其配偶王賜
    銘（上訴人實際負責人）為增加系爭採購案之得標機會，竟
    請託訴外人高秀絨、侯明達提供宇順公司之名義共同參加投
    標，而犯刑法第87條第5項前段及第95條意圖影響採購結果
    而借用他人名義及證件投標罪，因吳惠真、王賜銘、高秀絨
    及侯明達均認罪經緩起訴處分確定在案，乃依政府採購法第
    31條第2項第2款及第101條第1項第2款規定，以99年10月8日
    麥鄉行字第0990014077號函（下稱原處分）通知上訴人於99
    年10月29日前繳回押標金新臺幣64萬元，並明未提出異議
    者，將予以刊登政府採購公報，上訴人循序提出異議、申訴
    及行政訴訟，經原判決駁回。
三、上訴人以原判決違背法令，主張意旨略以：(一)上訴人並未向
    宇順公司借牌參加系爭採購案，上訴人之代表人吳惠真、訴
    外人王賜銘、高秀絨最初於檢察官偵訊時，亦否認上情。惟
    因檢察官言明若同意緩起訴處分，偵查即終結，為避免訟累
    ，上訴人之代表人吳惠真、訴外人王賜銘、高秀絨於97年4
    月18日雲林地檢署檢察官訊問時，始配合同意認罪接受緩起
    訴處分，原判決未審酌上情即認定上訴人之代表人已承認借
    牌，自屬判決理由不備。(二)宇順公司係以自己所有合作金庫
    銀行西屯分行帳戶內資金辦理該公司所簽發之保付支票，作
    為系爭招標案押標金，並得標上開工程，被上訴人於驗收工
    程後亦將全部工程款給付宇順公司，若上訴人係向宇順公司
    借牌參與投標，何以反讓宇順公司得標，原判決就此有利之
    證據未予審酌，當有判決理由不備之違法。(三)雲林地檢署於
    94年7月間開始偵辦系爭採購案，則被上訴人於當時即已知
    悉上訴人有借牌行為，系爭採購案追繳押標金請求權及刊登
    公報行為之消滅時效遲至99年7月31日即已屆滿，被上訴人
    遲至同年10月8日始以原處分通知上訴人追繳押標金及刊登
    公報，顯罹於時效。另行政罰法係於95年2月5日施行，依該
    法第45條規定，本件應自95年2月5日起類推適用同法第27條
    第1項3年時效之規定，則原處分作成時亦顯已逾期等語。經
    查上訴人之上訴理由，或係重述其在原審業經主張而為原判
    決摒棄不採之陳詞或係執其歧異之法律見解，就原判決所為
    上訴人向宇順公司借牌投標及被上訴人所為處分未罹於時效
    規定之事實認定為爭議，核屬就原審取捨證據、認定事實之
    職權行使為指摘，並就原審已論斷者，泛言未論斷，而非具
    體表明合於不適用法規、適用法規不當、或行政訴訟法第24
    3條第2項所列各款之事實，自難認對原判決之如何違背法令
    有具體之指摘。依首開規定及說明，應認其上訴為不合法。
四、據上論結，本件上訴為不合法。依行政訴訟法第249條第1項
    前段、第104條，民事訴訟法第95條、第78條，裁定如主文
    。
中    華    民    國    100   年    12    月    15    日
                    最高行政法院第二庭
                        審判長法官  劉  鑫  楨
                              法官  姜  素  娥
                              法官  吳  慧  娟
                              法官  許  瑞  助
                              法官  李  玉  卿

以  上  正  本  證  明  與  原  本  無  異
中    華    民    國    100   年    12    月    15    日
                              書記官  賀  瑞  鸞